【裁判字號】    95,訴,573
【裁判日期】    950523
【裁判案由】    違反槍砲彈藥刀械管制條例
【裁判全文】
臺灣臺中地方法院刑事判決               95年度訴字第573號
公  訴  人  臺灣臺中地方法院檢察署檢察官
被      告  甲○○
指定辯護人  本院公設辯護人  丙○○
上列被告因違反槍砲彈藥刀械管制條例案件，經檢察官提起公訴
（94年度偵字第17401號），本院判決如下：
    主    文
甲○○共同未經許可，持有手槍，處有期徒刑參年拾月，併科罰
金新台幣伍萬元，罰金如易服勞役，以新台幣玖佰元即銀元參佰
元折算壹日。扣案之手槍壹枝（含彈匣壹個，槍枝管制編號：00
00000000）沒收；又犯偽證罪，處有期徒刑陸月。應執行有期徒
刑肆年貳月，併科罰金新台幣伍萬元，罰金如易服勞役，以新台
幣玖佰元即銀元參佰元折算壹日。扣案之手槍壹枝（含彈匣壹個
，槍枝管制編號：0000000000）沒收。
    犯罪事實及理由
一、本院認定之犯罪事實如起訴書所載（詳附件）。
二、訊據被告甲○○固坦承為警在其乘坐之機車置物箱內，查獲
    如起訴書之手槍及子彈等物，並於94年2月2日於本院具結作
    證，惟矢口否認有何持有槍彈及偽證之犯行，辯稱：伊當時
    喝得很醉，並不知劉仲權交伊放在機車置物箱內之物品係槍
    彈，且伊作證時，係據實陳述云云；辯護人則以：被告收受
    扣案槍彈時，槍彈係以毛巾包裹，且被告當時已酒醉，主觀
    上並無犯罪之故意及認識，且縱認被告知悉包裹之物為槍彈
    ，但依劉仲權所述，被告係其委託將扣案槍彈帶回其與被告
    位於臺中市○○街8 號之租處，是被告主觀上並無將扣案槍
    彈作為自己占有之意思而持有，亦無為劉仲權之持有而占有
    之意，再者，被告因占有扣案槍、彈之時間甚為短暫，亦非
    受託寄藏保管，其最終目的地是上開租處，亦與寄藏不合云
    云置辯。經查：
  (一)被告在機車置物箱內為警查扣槍彈一節，有扣案之手槍1 枝
    （含彈匣1個）及子彈5顆可證。而扣案之槍彈經送內政部警
    政署刑事警察局鑑定結果，手槍1枝（含彈匣1個，槍枝管制
    編號：0000000000）係中共製77式口徑7.62mm之制式半自動
    手槍，機械性能良好，可擊發同口徑制式子彈，認具殺傷力
    ；子彈5 顆，認均係口徑7.62mm制式子彈，經試射，均具有
    殺傷力等情，有臺灣高等法院臺中分院（下稱臺中高分院）
    94年度上訴字第1834號判決書在卷可稽（見偵卷第15頁至18
    頁）。
  (二)證人劉仲權於偵訊時結證稱：扣案之槍彈是伊叫被告放在機
    車置物箱內，機車是伊的（登記之機車所有人係劉福安即劉
    仲權之父），當時伊用毛巾包裝槍枝，被告就在伊旁邊，伊
    包好後，就叫被告拿去機車放，伊包的時候，被告都在場，
    有看到，當天被告有喝酒，應該沒有喝醉，因為談話時，被
    告都很清楚等語（見偵卷第7頁至8頁），且劉仲權於本院93
    年度訴字第3029號及臺中高分院94年度上訴字第1834號審理
    時均為相同之供述，並因而經臺中高分院於94年11月3 日以
    其與被告共同未經許可，持有手槍，判處有期徒刑4 年，併
    科罰金新台幣5 萬元，於同年月25日確定在案，有上開判決
    書及劉仲權之臺灣高等法院前案紀錄表在卷可憑（見本院卷
    第9 頁）。又被告當時經劉仲權交付以布包裹的東西時，係
    由其拿到機車停放處，將布拉起，讓布包的東西自行掉到機
    車置物箱內，其再將布交還劉仲權，當時係由綽號「村哥」
    之人騎機車載被告，「村哥」見警察臨檢即先行逃逸等情，
    業據被告於本院供承不諱，而被告見村哥跑，也跟著跑一節
    ，亦據被告於警詢時供述明確（見臺中高分院檢察署94年度
    偵他字第34號卷第15頁）。倘被告不知機車置物箱內有扣案
    之槍彈，見警察攔查時，衡情應無逃逸之必要。又被告當時
    尚能搭乘機車，且劉仲權交付扣案槍彈時，被告並未酒醉，
    談話都很清楚等情，已如前述，依此，被告收受劉仲權交付
    扣案之槍彈時，並未達酒醉不省人事之狀態甚明，則其對於
    劉仲權託交，由其放入機車置物箱之物品係屬槍、彈一節，
    知之甚詳，堪以認定。被告受劉仲權之託，在臺中市○○路
    之東方帝國將扣案之槍彈放在機車置物箱內，欲帶回其與劉
    仲權位在臺中市○○街8 號之租處，是其主觀上有與劉仲權
    共同持有上開槍彈之故意甚明。
  (三)被告於94年2月2日本院審理93年度訴字第3029號劉仲權違反
    槍砲彈藥刀械管制條例案件時，經審判長諭知其陳述可能使
    自己受刑事追訴，可拒絕證言後，仍表示願意作證，於供前
    具結後，證稱：向劉仲權借機車，中間沒有打開機車之置物
    箱，不知道槍和子彈是何人所有，劉仲權沒有向伊承認槍和
    子彈是他所有，只說他會出來負責，在台南火車站遇到劉仲
    權時，沒有問他會何機車裡面會有槍和子彈等語，此有上開
    審判筆錄及證人結文等影本在卷可參（見臺中高分院檢察署
    94年度偵他字第34號卷第62頁、第65頁、第67至68頁、第70
    頁、第72頁）。被告明知劉仲權所交付以布包裹之物品係槍
    彈，並由其拿到機車置物箱，將槍彈倒進置物箱後，再將布
    還給劉仲權等情，已經本院認定如上，竟就此於案情有重要
    關係之事項，於具結後為上開虛偽之證述，其偽證之犯行，
    亦堪認定。
  (四)綜上所述，被告所為之辯解，顯係事後圖卸之詞，不足採信
    ，其犯行堪以認定。
三、核被告所為，係犯槍砲彈藥刀械管制條例第7條第4項未經許
    可持有手槍罪、同條例第12第4 項之未經許可持有子彈罪，
    及刑法第168條之偽證罪。被告與劉仲權2人間，就上開持有
    槍彈之犯行，有犯意之聯絡及行為之分擔，為共同正犯。被
    告同時持有5 顆子彈，只成立一持有子彈罪；其同時持有手
    槍及子彈之行為，係一行為觸犯數罪名之想像競合犯，應從
    一重之持有手槍罪處斷。所犯上開持有手槍罪與偽證罪二罪
    間，犯意各別，行為互殊，應予分論併罰。查被告前無犯罪
    紀錄，有臺灣高等法院被告前案紀錄表在卷可按，持有上開
    槍枝之時間甚短，並未持之犯其他罪行，因與劉仲權同住，
    才受託將上開槍枝帶回租處，所犯情輕法重，縱處以法定最
    低刑度，猶嫌過重，客觀上顯可憫恕，爰就持有槍枝部分依
    刑法第59條規定酌減其刑。爰審酌被告之素行、犯罪之動機
    、目的、持有槍彈之數目、時間、對社會治安之危害及犯後
    否認犯行，態度不佳等一切情狀，分別量處如主文所示之刑
    ，並定其應執行刑，且就所處罰金部分諭知易服勞役之折算
    標準。扣案之手槍1枝（含彈匣1個，槍枝管制編號：
    0000000000 ），為違禁物，應依刑法第38條第1項第1款之
    規定宣告沒收。至扣案之子彈5顆，均已試射，已喪失子彈
    效用而非違禁物，爰不併予宣告沒收。
據上論斷，應依刑事訴訟法第299條第1項前段，槍砲彈藥刀械管
制條例第7條第4項、第12條第4 項，刑法第11條前段、第28條、
第168條、第55條、第59條、第42條第2項、第38條第1項第1款、
第51條5款，罰金罰鍰提高標準條例第2條，判決如主文。
本案經檢察官乙○○到庭執行職務
中    華    民    國     95    年    5    月    23    日
                  刑事第二庭   審判長法  官  林清鈞
                                     法  官  郭書豪
                                     法  官  林慧英
上正本證明與原本無異。
如不服本判決，應於送達後10日內向本院提出上訴狀（須附繕本
），上訴於臺灣高等法院臺中分院。
                                     書記官  廖碩薇
中    華    民    國     95    年    5    月    23    日
附錄論罪科刑法條
槍砲彈藥刀械管制條例第7條
未經許可，製造、販賣或運輸火砲、肩射武器、機關槍、衝鋒槍
、卡柄槍、自動步槍、普通步槍、馬槍、手槍或各類砲彈、炸彈
、爆裂物者，處死刑、無期徒刑或7 年以上有期徒刑；處徒刑者
，併科新台幣3千萬元以下罰金。
未經許可，轉讓、出租或出借前項所列槍砲、彈藥者，處無期徒
刑或5年以上有期徒刑，併科新台幣1千萬元以下罰金。
意圖供自己或他人犯罪之用，而犯前二項之罪者，處死刑或無期
徒刑；處徒刑者，併科新台幣5千萬元以下罰金。
未經許可，持有、寄藏或意圖販賣而陳列第1 項所列槍砲、彈藥
者，處5年以上有期徒刑，併科新台幣1千萬元以下罰金。
第1項至第3項之未遂犯罰之。
槍砲彈藥刀械管制條例第12條
未經許可，製造、販賣或運輸子彈者，處1年以上7年以下有期徒
刑，併科新台幣500萬元以下罰金。
未經許可，轉讓、出租或出借子彈者，處6月以上5年以下有期徒
刑，併科新台幣300萬元以下罰金。
意圖供自己或他人犯罪之用，而犯前二項之罪者，處3 年以上10
年以下有期徒刑，併科新台幣700萬元以下罰金。
未經許可，持有、寄藏或意圖販賣而陳列子彈者，處5 年以下有
期徒刑，併科新台幣300萬元以下罰金。
第1項至第3項之未遂犯罰之。
刑法第168條
於執行審判職務之公署審判時或於檢查官偵查時，證人、鑑定人
、通譯於案情有重要關係之事項，供前或供後具結，而為虛偽陳
述者，處7年以下有期徒刑。


司法院資訊處製作；財團法人民間司法改革基金會備份。
